# 在股改年度盈余公积计提的问题

提问人：zhongzhao433 时间：2012-02-02 00:38:19
谢谢，是理解还是有准则或法规规定？

回答人：chenyiwei
没有明确规定。这种理解也是可以的，但前提条件是要在变更完成日之前原有限公司的帐务中体现出将年初至变更日的损益计提盈余公积的帐务处理，然后将所增加的盈余公积一并折股。如果没有这样做，则年底按全年净利润提